【裁判字號】    98,交抗,632
【裁判日期】    980303
【裁判案由】    違反道路交通管理處罰條例
【裁判全文】
臺灣高等法院交通事件裁定             98年度交抗字第632號
抗  告  人
即受處分人  甲○○
                      巷20弄.
上列抗告人即受處分人因違反道路交通管理處罰條例案件，不服
臺灣桃園地方法院，中華民國98年2 月2 日所為裁定（98年度交
聲字第4 號），提起抗告，本院裁定如下：
    主  文
抗告駁回。
    理  由
一、原處分機關即交通部公路總局新竹區監理所中壢監理站所為
    民國97年12月26日所為之處分意旨（原處分案號：壢監裁字
    第裁53-DP0000000號）略以：受處分人甲○○於97年8 月15
    日22時30分，駕駛車牌號碼3P－2937號自小客車，行經平鎮
    市○○路湧東路口，行人穿越道，且有行人吳祥安穿越時，
    不暫停讓吳祥安先行通過，發生肇事致吳祥安受傷等語。
二、異議及抗告意旨均略以：伊不是在行人穿越道肇事，而是於
    超過行人穿越道約十餘公尺之快車道上，路人吳祥安酒後不
    遵守交通安全規則，違規穿越分隔島竄出，其提防不及因而
    出事云云。
三、惟查：
（一）按「汽車行經行人穿越道，遇有行人穿越時，無論有無交
      通指揮人員指揮或號誌指示，均應暫停讓行人先行通過。
      」，道路交通安全規則第103 條第2 項定有明文。又按「
      汽車駕駛人，駕駛汽車行經行人穿越道有行人穿越時，不
      暫停讓行人先行通過者，處新臺幣1200元以上3600元以下
      罰鍰。」、「汽車駕駛人，駕駛汽車違反道路交通安全規
      則、第33條之管制規則，因而肇事致人受傷者，記違規點
      數3 點；致人重傷者，吊扣其駕駛執照3 個月至6 個月。
      」，道路交通管理處罰條例第44條第2 項、第61條第3 項
      分別定有明文。異議人於行經上開路口，「一、駕駛汽車
      行經行人穿越道有行人穿越時，不暫停讓行人先行通過。
      二、違反道路交通安全規則肇事致人受傷。」
（二）處分機關意旨，乃依據桃園縣政府警察局舉發違反道路交
      通管理事件通知單、交通部公路總局新竹區監理所中壢監
      理站違反道路交通管理事件壢監裁字第裁53-DP0000000
      號裁決書及桃園縣政府警察局97年12月12日桃警交字第
      0970101168號函各一紙為憑（詳原審卷第17頁、第4 頁、
      第5 頁）。
（三）雖受處分人一再辯稱：伊不是在行人穿越道肇事，而是超
      過行人穿越道之快車道，路人由分隔島穿出因而出事云云
      。惟查：上揭違規情形，業據告訴人吳祥安指訴綦詳，且
      證人彭德勝證述：吳祥安從渠住處前平鎮市○○路○○段
      387 號前紅綠燈過馬路，當時渠在對面湧東路路口，騎車
      過馬路要回家，當時中豐路是綠燈變黃燈，渠準備起步時
      ，看到車子很快開過來，渠有停頓一下，就看到吳祥安在
      斑馬線上，人已在內側車道與外側車道分線附近，吳祥安
      閃過1 台機車及白色轎車，原來有1 台紅色轎車本來跟在
      白車後面，在路口處切到外側車道，就直接在斑馬線上撞
      到吳祥安，吳祥安在空中滾一圈後，再摔到紅車前，紅車
      就停在車速50之號誌前，當時汽車車速很快等語。核與另
      證人胡兆庭所證述情節大致相符，並有壢新醫院診斷證明
      書、道路交通事故現場圖、調查報告表(一)、(二)各1 紙及現
      場照片10張附卷可稽，並經原審調閱台灣桃園地方法院檢
      察署檢察官97年度偵字第20705 號卷附卷可參。綜上可知
      ，受處分人於97年8 月15日22時30分，駕駛車牌號碼3P－
      29 37 號自小客車，行經平鎮市○○路○○路口，「一、
      駕駛汽車行經行人穿越道有行人穿越時，不暫停讓行人先
      行通過。二、違反道路交通安全規則肇事致人受傷。」等
      情，應堪認定。足證受處分人辯稱伊不是在行人穿越道肇
      事，而是超過行人穿越道之快車道，路人由分隔島穿出因
      而出事等情，尚難遽採。
四、綜上，原處分機關據以處罰罰鍰新台幣1,800 元，並記違規
    點數3 點，依法並無不合，異議人聲明異議，辯稱伊不是在
    行人穿越道肇事，而是超過行人穿越道之快車道，路人由分
    隔島穿出因而出事云云，並無理由。原審經詳細調查結果，
    基於以上之認定，駁回受處分人所提出之異議，經核並無違
    誤或不當，應予維持。受處分人恣意提起抗告指摘原裁定不
    當，為無理由，應予駁回。
五、據上論結，應依道路交通案件處理辦法第26條，刑事訴訟法
    第412 條，裁定如主文。
中    華    民    國    98    年    3     月    3     日
            刑事第九庭審判長法  官  陳貽男
                            法  官  何信慶
                            法  官  周盈文
以上正本證明與原本無異。
不得再抗告。
                            書記官  余姿慧
中    華    民    國    98    年    3     月    3     日


司法院資訊處製作；財團法人民間司法改革基金會備份。
